【裁判字號】    99,審易,700
【裁判日期】    991116
【裁判案由】    違反毒品危害防制條例
【裁判全文】
臺灣新竹地方法院刑事宣示判決筆錄     99年度審易字第700號
公  訴  人  臺灣新竹地方法院檢察署檢察官
被      告  乙○○
指定辯護人  本院公設辯護人  甲○○
上列被告因違反毒品危害防制條例案件，經檢察官提起公訴（99
年度毒偵字第1121號、第1385號）後，聲請本院改依協商程序而
為判決，於中華民國99年11月16日下午4 時在本院刑事第十一法
庭宣示判決，出席職員如下：
                                      審判長法官  邱忠義
                                          書記官  吳美雲
                                          通  譯  邱立杰
法官起立朗讀判決主文、犯罪事實要旨、處罰條文，及告以上訴
限制、期間並提出上訴狀之法院，且諭知記載其內容：
一、主  文：
    乙○○施用第二級毒品，累犯，處有期徒刑玖月。又施用第
    二級毒品，累犯，處有期徒刑玖月。應執行有期徒刑壹年
    月。
二、犯罪事實要旨：
（一）乙○○前於民國95年11月間，因施用第二級毒品案件，經
      臺灣桃園地方法院中壢簡易庭以96年度壢簡字第1236號判
      決判處有期徒刑4 月，嗣經該院以96年度聲減字第9666號
      裁定減刑為有期徒刑2 月確定，於96年12月11日易科罰金
      執行完畢。
（二）乙○○前(1)於85年間，因施用第一級毒品案件，經本院以
      85年度訴字第435 號判決判處有期徒刑3 年2 月，嗣經臺
      灣高等法院依職權裁定送觀察勒戒，因認無繼續施用毒品
      之傾向，而以87年度上訴字第1724號判決撤銷原判決，另
      為免刑判決確定；(2)另於89年間，因施用第二級毒品案件
      ，經本院以89年度毒聲字第2960號裁定送觀察勒戒，因認
      有繼續施用毒品之傾向，再經本院以90年度毒聲字第816
      號裁定令入戒治處所施以強制戒治，並經本院竹東簡易庭
      以90年度竹東簡字第71號判決判處有期徒刑6 月確定，嗣
      因戒治成效經評定為合格，再經本院以90年度毒聲字第16
      05號裁定停止戒治，所餘戒治期間付保護管束，惟其於保
      護管束期間，又因施用第二級毒品案件，違反保護管束情
      節重大，經本院以91年度毒聲字第64號裁定撤銷停止戒治
      ，令入戒治處所施以強制戒治，於91年11月22日執行強制
      戒治完畢，並經本院以91年度易字第637 號判決判處有期
      徒刑7 月確定；(3)另於95年6 月間，因施用第二級毒品案
      件，經本院新竹簡易庭以96年度竹簡字第287 號判決判處
      有期徒刑6 月確定；(4)復於95年11月間，因施用第二級毒
      品案件，經臺灣桃園地方法院中壢簡易庭以96年度壢簡字
      第1236號判決判處有期徒刑4 月，嗣經該院以96年度聲減
      字第9666號裁定減刑為有期徒刑2 月確定；(5)另於96年9
      月間，因施用第二級毒品案件，經本院竹北簡易庭以96年
      度竹北簡字第387 號判決判處有期徒刑6 月確定；(6)又於
      96年12月間，因施用第二級毒品案件，經本院新竹簡易庭
      以97年度竹簡字第93 8號判決判處有期徒刑6 月，並於上
      訴本院後撤回上訴而確定：(7)另於97年3 月9 日，因施用
      第二級毒品案件，經本院以97年度易字第338 號判決判處
      應執行有期徒刑7 月，並於上訴臺灣高等法院後撤回上訴
      而確定；(8)再於97年3 月21日，因施用第二級毒品案件，
      經本院以97年度易字第830 號判決判處有期徒刑8 月確定
      。
（三）詎乙○○仍不知悔改，於前開強制戒治處分執行完畢釋放
      後，「5 年內再犯」施用毒品案件，並經法院判處罪刑確
      定後，復基於施用第二級毒品甲基安非他命之犯意，於99
      年6 月5 日晚上9 時許，在新竹縣芎林鄉○○村○○路84
      巷15號住處，以將甲基安非他命放入玻璃球內燒烤變成煙
      霧後吸食之方式，施用第二級毒品甲基安非他命1 次；另
      基於施用第二級毒品甲基安非他命之犯意，於99年7 月17
      日晚上8 、9 時許，在同上住處，以同上方式，施用第二
      級毒品甲基安非他命1 次。嗣因臺灣新竹地方法院檢察署
      觀護人通知其到場採集其尿液送驗結果，均呈甲基安非他
      命陽性反應，始查悉上情。
（四）案經臺灣新竹地方法院檢察署檢察官自動檢舉偵查起訴。
三、處罰條文：
    毒品危害防制條例第10條第2 項，刑法第11條、第47條第1
    項、第51條第5 款。
四、協商判決除有刑事訴訟法第455 條之4 第1 項第1 款於本訊
    問程序終結前，被告撤銷協商合意或檢察官撤回協商聲請者
    ；第2 款被告協商之意思非出於自由意志者；第4 款被告所
    犯之罪非第455 條之2 第1 項所定得以協商判決者；第6 款
    被告有其他較重之裁判上一罪之犯罪事實者；第7 款法院認
    應諭知免刑或免訴、不受理者情形之一，及違反同條第2 項
    「法院應於協商合意範圍內為判決；法院為協商判決所科之
    刑，以宣告緩刑或2 年以下有期徒刑、拘役或罰金為限」之
    規定者外，檢察官與被告均不得上訴。
五、如有前項得上訴之情形，得自收受宣示判決筆錄送達之日起
    10日內，向本院提出上訴書狀，上訴於第二審法院。
中    華    民    國    99    年    11    月    16    日
                  刑事第九庭書  記  官        吳美雲
                            審判長法官        邱忠義
以上筆錄正本係照原本作成。
中    華    民    國    99    年    11    月    16    日
                            書  記  官        王思穎
附錄本案處罰實體法條全文：
毒品危害防制條例第10條：
施用第一級毒品者，處6 月以上5 年以下有期徒刑。
施用第二級毒品者，處3 年以下有期徒刑。

司法院資訊處製作；財團法人民間司法改革基金會備份。
